臺灣新北地方法院板橋簡易庭簡易民事判決
111年度板簡字第1708號
原      告  臺灣土地銀行股份有限公司

法定代理人  何英明  
訴訟代理人  黃柏誠  
            蔡秉軒  
被      告  蔡雅婷  
上列當事人間請求清償借款事件，於民國111年8月24日言詞辯論
終結，本院判決如下：
    主  文
被告應給付原告新臺幣伍萬肆仟壹佰肆拾參元，及自民國一百一
十年十二月二十七日起至清償日止，按年息百分之一點八四五計
算之利息；暨自民國一百一十一年一月二十八日起至清償日止，
其逾期在六個月以內者，按上開利率百分之十，逾期超過六個月
部分，按上開利率百分之二十計算之違約金。
被告應給付原告新臺幣玖萬陸仟陸佰陸拾玖元，及自民國一百一
十一年四月二十四日起至清償日止，按年息百分之一點八四五計
算之利息；暨自民國一百一十一年五月二十五日起至清償日止，
其逾期在六個月以內者，按上開利率百分之十，逾期超過六個月
部分，按上開利率百分之二十計算之違約金。
訴訟費用由被告負擔。
本判決得假執行。
    事實及理由
一、原告起訴主張：
　㈠被告於民國109年5月27日向原告申請貸款，金額為新臺幣（
    下同）10萬元，約定借款期間自109年5月27日起至112年5月
    27日止，並約定前6個月按月付息不還本，自第7個月起依年
    金法按月平均攤還本息，利率則以中華郵政股份有限公司二
    年期定期儲金機動利率加百分之1機動計息(目前為年息百分
    之1.845)，第1年利息由借款人負擔之部分免息，第2年起按
    前開約定計息；若未依約還款，其逾期在六個月以內者，按
    上開年息百分之10，逾期超過六個月部分者，按上開年息百
    分之20，按月計收違約金。
　㈡被告另於110年6月24日以網路向原告申請貸款，金額為10萬
    元，約定借款期間為3年，並約定前6個月按月付息不還本，
    自第7個月起依年金法按月平均攤還本息，利率則以中華郵
    政股份有限公司二年期定期儲金機動利率加百分之1機動計
    息(目前為年息百分之1.845)，第1年利息由借款人負擔之部
    分免息，第2年起按前開約定計息；若未依約還款，其逾期
    在六個月以內者，按上開年息百分之10，逾期超過六個月部
    分者，按上開年息百分之20，按月計收違約金。詎被告分別
    自111年1月27日及111年2月24日起，即未依約繳付本息，尚
    積欠如主文第1、2項所示之金額、約定利息及違約金未清償
    。為此，爰依消費借貸契約之法律關係提起本件訴訟，並聲
    明：如主文第1、2項所示。
二、被告則以：目前有困難、無力一次清償等語置辯，並聲明：
    原告之訴駁回。
三、原告主張之上開事實，業據其提出借款契約暨約定條款、授
    信申請書暨聲明書、放款撥貸檢核暨支付計算書及客戶往來
    帳戶明細查詢表等件為證。被告雖以現無力清償等語置辯，
    惟按有無資力償還，乃係執行問題，不得據為不負履行義務
    之抗辯（最高法院19年上字第1733號判例意旨參照），是被
    告所辯，尚難憑採，堪認原告之主張為真實。
四、從而，原告本於消費借貸契約之法律關係，請求被告給付如
    主文第1、2項所示之金額、約定遲延利息及違約金，為有理
    由，應予准許。
五、本件係適用簡易程序所為被告敗訴之判決，爰依職權宣告假
    執行。
六、結論：原告之訴為有理由，依民事訴訟法第436條第2項、第
    78條、第389條第1項第3款，判決如主文。
中　　華　　民　　國　　111 　年　　9 　　月　　14　　日
                  臺灣新北地方法院板橋簡易庭
                            法  官  呂安樂
以上為正本係照原本作成。
如不服本判決，應於送達後20日內，向本院提出上訴狀並表明上
訴理由，如於本判決宣示後送達前提起上訴者，應於判決送達後
20日內補提上訴理由書（須附繕本）。
中　　華　　民　　國　　111 　年　　9 　　月　　14　　日
                            書記官  魏賜琪